JUAN ROMÁN DURÁN INGENIERO EN INFORMÁTICA

Teléfono: (56) 921617747 Correo: jua.anrodu@gmail.com www.linkedin.com/in/juanromand/ www.github.com/Minbuz

PERFIL

Ingeniero en informática con conocimientos en desarrollo web y base de datos.

En la actualidad, con el fin de mejorar mis conocimientos, me encuentro especializándome mediante cursos en React.js y Node.js, además de contemplar aumentar mi nivel del idioma Inglés.

PÁGINAS

Credly: www.credly.com/users/jromand Personal: https://jromand.github.io

IDIOMA

Español: Nativo Ingles : A2

HABILIDADES BLANDAS

- Trabajo en equipo.
- Proactivo.
- Comunicativo.
- Autodidacta.
- Empático.
- Colaborativo.

HABILIDADES

JavaScript - React.js - HTML - CSS - Java - PHP - Python - Mysql - Azure - GIT - Scrum - Jira

PROYECTOS

Pagina web personal

05/2023 - 06/2023

Link: https://jromand.github.io

Pagina web responsiva que busca presentarme, se utilizo:

JavaScript, HTML, CSS.

EXPERIENCIA

Programador y soporte

CGS 07/2020 - 09/2021

Empresa dedicada a respaldar las actividades empresariales fundamentales de sus clientes.

- Programación de sistema interno de gestión en Javascript con React.js.
- · Modelamiento de BDD con MYSQL.
- Gestión y control del sistema de atención de tickets de soporte.
- Diagnóstico y resolución de problemas o fallos en los equipos y sistemas.
- Configuración y habilitación de programas y cuentas de usuario.

Programador

DUOC UC 06/2019 - 08/2019

Desarrollo de un sistema web de gestión de solicitudes de los servicios y productos entregados por los proveedores de DuocUc. Se utilizó lo siguiente:

• JavaScript, React.js, Firebase, HTML5, Bootsrap, GIT.

EDUCACIÓN

Duoc UcViña del MarIngeniería en Informática - Titulado03/2015 - 09/2020

CURSOS

CertiProf05/2023Scrum Foundation Professional Certificate SFPC™.04/2023Microsoft04/2023

VIICIOSOIT 04/202.

Microsoft Certified: Azure Data Fundamentals DP-900.

Udemy 04/2023

Jira: Gestiona Proyectos Corporativos de forma ágil.

Udemy 04/2023

Escuela de JavaScript 2023 - De cero a Master en JavaScript.